【裁判字號】    90,上更(一),114
【裁判日期】    900525
【裁判案由】    殺人未遂
【裁判全文】
臺灣高等法院高雄分院刑事判決                 九十年度上更 (一)字第一一四號
    上  訴  人  臺灣高雄地方法院檢察署檢察官
    上  訴  人
    即  被  告  乙○○
    上  訴  人
    即  被  告  甲○○
    上  訴  人
    即  被  告  丙○○
    指定辯護人  本院公設辯護人  李佩娟
右上訴人因被告殺人未遂案件，不服臺灣高雄地方法院八十七年度訴字第九五四號，
中華民國八十七年十月三十日第一審判決（起訴案號：臺灣高雄地方法院檢察署八十
七年度偵字第二五二五號）提起上訴，經最高法院發回，本院判決如左：
    主  文
原判決撤銷。
乙○○、甲○○、丙○○共同連續傷害人之身體，各處有期徒刑捌月。甲○○、丙○○均緩刑貳年。
扣案之柴刀壹把，沒收。
    事  實
一、乙○○於八十七年二月一日下午六時至七時間，在高雄縣旗山鎮高雄汽車客運公
    司南站附近陳永祥所開設之小吃店，因與己○談判關於乙○○出租檳榔攤予己○
    之債務糾紛，雙方不歡而散，乙○○乃離去返回亦在附近由乙○○夫妻共同經營
    之香雞排攤位，其見己○隨後糾集庚○○、曾重山、戊○○等人前來挑釁圍毆，
    乙○○因見對方人多即基於互毆之傷害犯意，持攤位上剪香雞排用之剪刀一把抵
    擋，揮打中剪刀刺到己○頸部，造成後頸裂傷一×一×一公分傷害後，即跑離現
    場（後因驚怕己○等多人追打駕車逃至里港岳母家躲避），己○及其同伴持木棍
    等物追打乙○○未果，即共同搗毀乙○○之香雞排攤位，並再至旗山鎮三和巷三
    八之十一號乙○○（與弟甲○○同住）住處尋找乙○○無著，又將該屋之大門玻
    璃砸毀洩恨（己○、庚○○及曾重山等人毀損犯行業經臺灣高雄地方法院於八十
    七年十一月三十日以八十七年度易字第五七０七號判刑）。甲○○（乙○○之弟
    ）返家見房屋遭砸，由妻處得知係己○等人所為，乃與弟丙○○及其他不詳姓名
    成年人共同基於傷害之犯意，由甲○○及丙○○分持屬甲○○所有之球棒各一支
    ，於當日晚上八、九時許，在高雄縣旗山鎮○○○路五九一巷口（即三商百貨店
    前），攔阻庚○○所駕駛內載己○、曾重山之Ｋ３--２９９０號自用小客車，由
    甲○○、丙○○以球棒與路邊檢拾之磚塊，自車外對車內之己○等人毆擊、丟擲
    ，嗣見救護車趕至，甲○○及丙○○等人始罷手離去，致己○受有臉部軀幹四肢
    多處裂傷（即前額三處裂傷八×一×一公分、六×一×一公分、七×一×一公分
    、右大腿後側裂傷五×一×一公分、右小腿後側裂傷十×一×一公分、右足內側
    十×一×一公分、右手裂傷三×一×０．五公分）及頭部外傷併腦震盪等多處傷
    口。己○旋於同日晚上九時四十五分經救護車送至高雄縣旗山鎮溪州醫院救治。
    嗣乙○○自里港載岳母返旗山家中，得知家中物品遭己○等人搗毀，乙○○隨即
    又糾集其弟甲○○及丙○○承前先前傷害概括犯意，並基於共同犯意聯絡，由乙○○持其所有之家中柴刀一把，甲○○、丙○○則分持所有之前開球棒各一支，
    於同日晚上十時五十分許趕至溪州醫院，進入該院急診室，三人即分持柴刀及球
    棒，共同出手毆打、砍傷正在縫合台接受縫合之己○。並揮擊正在旁照顧己○之
    己○妻子丁○○（傷害部分未據告訴）、朋友庚○○、戊○○（以上二人均於原
    審撤回告訴）。致己○再受有左手第五指蹠骨骨折併第二、三伸肌腱斷裂、右脛
    骨骨折併下肢多處切割傷；庚○○受第三指蹠骨骨折、左腎血腫併疑外傷性胰臟
    炎；戊○○受左腓骨骨折之傷害。經丁○○乘隙報警，乙○○、甲○○、丙○○
    均逃離現場。乙○○旋於高雄縣旗山鎮三協里三和巷三十八之十一號住處，為警
    逮獲，並扣得乙○○所持屬其所有供作案用之柴刀一把。
二、案經己○、庚○○、戊○○訴由高雄縣警察局旗山分局報請臺灣高雄地方法院檢
    察署檢察官偵查起訴。
    理  由
一、訊據上訴人即被告乙○○對於因與己○債務糾紛，回到上開其經營之香雞排攤位
    前，見己○隨後糾集庚○○、曾重山、戊○○等多人欲圍毆，即持攤位上剪香雞
    排用之剪刀一把抵抗，有與己○扭打，及事後在溪州醫院內持柴刀砍傷己○之犯
    行坦承不諱；上訴人即被告甲○○、丙○○對於因見住家遭己○等人所為，分持
    屬甲○○所有之球棒各一支，於當日晚上八、九時許，在旗山鎮○○○路五九一
    巷口即三商百貨店前，攔阻庚○○所駕駛內載己○、曾重山之Ｋ３--２９９０號
    自用小客車，以球棒與路邊檢拾之磚塊，自車外對車內之己○等人毆擊、丟擲傷
    害，及另亦曾至高雄縣旗山鎮溪州醫院之事實亦不諱言。被告乙○○對上開持剪
    刀刺傷己○頸部，辯稱不知情，且主張正當防衛；被告甲○○、丙○○對事後渠
    等至溪州醫院，辯稱因為渠等怕兄乙○○怒氣至溪州醫院出事，才會未帶任何武
    器，至溪州醫院云云。經查：
（一）右揭事實，業據告訴人己○指訴綦詳，並經證人丁○○、庚○○及戊○○先後
      證述明確，且有柴刀一把扣案可證，復有診斷證明書二紙暨溪州醫院函文、財
      團法人長庚紀念醫院高雄分院八七年五月二十二日八七長庚院高字第０八三六
      號函各一紙（分別見原審卷第六十九頁、第七十九頁）在卷為憑。
（二）被告乙○○於八十七年二月一日下午六、七時許，曾持剪刀刺及己○頸部之事
      實，業據被告乙○○於本院前審調查時供述在卷（見本院上訴卷八十七年十二
      月十八日筆錄），核與己○指述乙○○持剪刀刺到我的後頸，我有受傷之情節
      一致，並經證人庚○○於原審審理時證述被告乙○○確持剪刀刺己○脖子處屬
      實（見原審卷第三十九頁），顯然當時被告乙○○確係曾持剪刀之利器，刺到
      己○之頸部受傷，已足認定。此外復有溪州醫院所出具之診斷證明書其上載明
      後頸裂傷一×一×一公分可按，此部份被告乙○○犯行明確。而被告乙○○係
      見己○等多人來勢洶洶尋釁，出於互相毆打之意為之，為被告乙○○於原審中
      供明，其既然已有傷害之故意，自不能再行主張正當防衛，是被告乙○○此部
      份犯行辯稱係正當防衛云云，自非可採。
（三）被告甲○○因見房屋遭砸，與弟丙○○及多位不詳姓名成年人，由甲○○、丙○○分持屬甲○○所有之球棒各一支，於當日晚上八、九時許，在旗山鎮○○○路五九一巷口即三商百貨店前，攔阻庚○○所駕駛內載己○、曾重山之Ｋ３
      --２９９０號自用小客車，以球棒與路邊檢拾之磚塊，自車外對車內之己○等
      人毆擊、丟擲等情，為被告甲○○、丙○○供承，核與告訴人己○、庚○○陳
      述情節相符，而告訴人己○受傷後，經救護車送至溪州醫院急診室由醫師縫合
      原受傷之傷口，至於己○在溪州醫院所受之傷，則於包紮傷口後轉送長庚醫院
      治療等情，業經證人醫師王偉良、劉瑜於原審審理時結證明確（見原審八十
      七年六月十六日筆錄），顯然己○於溪州醫院治療及溪州醫院所出具之診斷證
      明書係己○於當日至溪州醫院前所受之傷無誤，而己○於至溪州醫院前所受之
      傷，係頭部外傷併腦震盪、臉部軀幹四肢多處裂傷（即前額三處裂傷八×一×
      一公分、六×一×一公分、七×一×一公分、右大腿後側裂傷五×一×一公分
      、右小腿後側裂傷十×一×一公分、右足內側十×一×一公分、右手裂傷三×
      一×０．五公分），此有溪州醫院診斷證明書二紙暨病歷表一紙附於偵查卷內
      可憑（見偵查卷第二十二頁、第五十九頁、第六十頁），而證人王偉良醫師於
      原審調查時明確證述：「此傷害（頭部傷）不是刀傷，是不規則裂傷。」等語
      ，足認告訴人己○在三商百貨店前，係遭球棒、磚塊所擊之傷害，並非遭受刀
      傷甚明。
（四）被告甲○○、丙○○當日曾攜帶球棒與持柴刀之被告乙○○前往溪州醫院，對
      己○毆擊之事實，已據被告乙○○於偵查及原審審理時供述在卷（見偵查卷第
      十頁反面、第十一頁、第二十頁、原審卷第十二頁反面筆錄），被告甲○○於
      偵查中亦供承有於當日晚上十時三十分左右去醫院急診室（見偵查卷第十八頁
      反面），被告丙○○於偵查中亦自承有去急診室拉伊哥出去（見偵查卷第二十
      頁反面），核與被害人己○指述之情節相符，並經證人庚○○於偵查、原審，
      戊○○於警訊、偵查，杜幸枝於警、偵訊及原審審理中證述明確（以上分見警
      卷八十七年二月二日、偵查卷第十九頁反面、第三十九頁、第四十七頁反面、
      第四十八頁、原審卷第三十九頁反面、第四十頁、第七十六頁反面），顯然被
      告乙○○、甲○○、丙○○三人當晚確均曾至急診室屬實；而被告乙○○雖供
      稱當晚渠是右手拿柴刀、左手拿棒子，對己○砍殺，惟一般以持一項武器攻擊
      他人為常態，且較易發揮攻擊之效果，否則若雙手均持武器將如何攻擊他人，
      顯然被告乙○○所供渠一人持二項武器即難謂符合常情，被告甲○○、丙○○
      應係持球棒至溪州醫院，要足認定。是被告甲○○、丙○○上開所辯僅係要去
      阻止被告乙○○而已，要難採信。
（五）被告乙○○、甲○○、丙○○於在溪州醫院行兇後，被告甲○○、丙○○逃逸
      他處，被告乙○○則於高雄縣旗山鎮三協里三和巷三十八之十一號其住處為警
      逮捕，有高雄縣警察局旗山分局解送人犯報告書一紙在卷為憑。公訴人起訴書
      認定被告汪忠義案發後，在溪州醫院現場遭警當場逮捕，容有誤認。雖丁○○
      所陳述被告乙○○受逮捕之地點在溪洲醫院與實際有誤，惟尚不得因此即謂丁○○其他所陳均不足採信。
（六）綜上所述，被告乙○○、甲○○、丙○○右揭傷害犯行已明，所辯均不足採信
      ，渠等之罪證明確，犯行洵堪認定。
二、核被告三人所為，係各犯刑法第二百七十七條第一項之傷害罪。公訴人認被告等
    係犯刑法第二百七十一條第二項第一項之殺人未遂罪。惟查被告等人與告訴人己○原係舊識，乙○○與己○有檳榔攤之租賃關係，並無深仇大恨，尚查無何殺人
    之動機，被告乙○○原係在自己經營之香雞排攤，因見己○率眾來擊，在敵眾我
    寡下，信手持工作用之剪刀抵抗己○多人攻擊，應可理解，且雙方互毆中其雖曾
    以剪刀刺傷己○後頸部，但僅造成己○後頸裂傷一×一×一公分，已如前述，傷
    勢尚輕，又犯後未續對己○刺殺，並逃避己○眾人追打，難認被告乙○○當時已
    有殺人犯意，否則何以己○當日仍能率眾砸毀被告之香雞排攤位，續而砸毀被告
    之住所，此有高雄地方法院八十七年度易字第五七○七號號刑事判決附卷可稽（
    見本院上訴卷第四六頁）；另被告甲○○、丙○○二人，率眾分持球棒擊磚塊，
    在旗山鎮○○路五九一巷口，毆打己○受有如前傷害，而己○所受傷害係不規則
    裂傷，亦非如檢察官上訴意旨所謂之以銳利刀器所致之傷害，且證人王偉良醫師
    於原審證稱：「（就到醫院時告訴人己○所受的傷是否有生命危險？）沒有。」
    等語（見原審卷第一二七頁），足證被告甲○○及丙○○二人亦無殺人之犯意；
    再被告乙○○等人於溪洲醫院對被害人己○之傷害，僅因不滿被害人己○先前率
    人連續毀損其之香雞排攤位及家中物品，致生氣憤而欲教訓動機，被害人己○雖
    稱以刀、棒毆打、砍傷其頭、頸部及四肢等部位，然查，證人王偉良醫師及護士
    劉瑜於原審證稱：「（己○的新傷在何部位？）左手或左腳、四肢部位，頭與心
    臟均沒有。」及「（己○之新傷是否有致命性？）也沒有。」等語（原審卷第一
    二八頁），足證被告乙○○等人於急診室時並未對己○之頭、頸部予以砍傷，而
    僅係砍傷四肢等非致命性之部分，且告訴人己○此部份受傷部位均在手指、肌腱
    、脛骨等非致命部位，有長庚醫院之診斷証明書附卷足參，被害人己○當時又係
    在醫院之急診室中為被告等圍毆，無力外逃，苟被告等有意殺人，應可輕取性命
    ，足認被告等係意在傷害，應無殺人之故意可言。因公訴人起訴之事實與傷害之
    事實本屬同一社會基本事實，公訴人認係犯刑法第二百七十一條第一項第一項之
    殺人未遂罪，尚有未洽，起訴法條應予變更。被告甲○○與丙○○及不詳姓名成
    年人就旗山三商百貨店前傷害；被告等三人就溪洲醫院傷害犯行，彼此間有犯意
    聯絡及行為分擔，為共同正犯，被告三人先後二次犯行，時間緊接，所犯罪名相
    同，顯係分別基於概括犯意為之，應各依連續犯之規定論以一罪。
三、公訴意旨另以：（一）被告乙○○持柴刀一把，於當晚八、九時許，在旗山延平
    一路五九一巷口三商百貨前，參與持球棒之甲○○、丙○○，攔阻庚○○所駕駛
    搭載己○正欲前往就醫之Ｋ３--２９９０號自用小客車，由乙○○持該把柴刀砍
    己○十餘刀，致己○受傷昏迷，甲○○、丙○○則持球棒與路邊檢拾之磚塊，自
    車外對車內之己○毆擊、丟擲，致己○受傷。（二）被告乙○○、甲○○、丙○○分持柴刀、球棒，趕至溪州醫院，衝入急診室，基於同一殺人之概括犯意，復
    先後砍殺己○之妻丁○○、友人庚○○、戊○○，造成庚○○受第三指蹠骨骨折
    、左腎血腫併疑外傷性胰臟炎；戊○○受左腓骨骨折之傷害，因認被告乙○○、
    甲○○、丙○○三人對丁○○、庚○○、戊○○亦均犯刑法第二百七十一條第二
    項、第一項之殺人未遂罪嫌云云。訊之被告乙○○、甲○○、丙○○否認此部份
    犯行，被告乙○○辯稱：當日下午六、七點左右，在伊經營之香雞排有與己○衝
    突，因對方人多，伊有拿剪刀抵抗，後來伊就開車逃至屏東里港找伊之岳母，並
    未參與當日晚上在高雄縣旗山鎮○○○路五九一巷口毆打己○之事，後來因伊載
    岳母至旗山住處時，發現伊家又被破壞，伊才會持柴刀前往溪州醫院找己○，但
    伊均對己○之手、腳砍，並無殺害己○、丁○○、庚○○、戊○○等人，伊之所
    以會在警訊及偵查中承認有持柴刀在三商百貨店前砍傷己○，係認本件因伊而起
    ，不想牽連二位弟弟等語；被告甲○○、丙○○則均辯稱：嗣後渠倆會至溪州醫
    院是因為渠等怕渠等之兄乙○○怒氣至溪州醫院出事，才會未帶任何武器，至溪
    州醫院，渠等並無殺害己○、丁○○、庚○○、戊○○之意等語。經查：
（一）被告乙○○於當晚在其經營之香雞排遭己○率挑釁，持剪刀與對方互毆，為躲
      避己○眾人追打，確實駕車逃至里港岳母家，其並未於當晚八、九時許，在旗
      山三商百貨店前，持刀參與其弟甲○○、丙○○歐打砍殺己○一事，業據證人
      陳明居、吳文清於原審及本院前審調查時供稱：「．．．是丙○○、甲○○在
      打車內的人，但沒有看到乙○○．．．」、「有二人在打車子，是甲○○、丙○○用木棒和磚塊打車子，沒有看到有拿刀子．．．」、「．．．我有看到丙○○及甲○○，但沒有看到乙○○．．．」、「有看到甲○○、丙○○在砸車
      子，沒有看到其他人，他二人拿木棒及磚塊砸車。」等語（見原審卷第五九頁
      背面、本院前審卷第五六頁、第五七頁），另被害人庚○○於本院前審及本院
      調查時亦供稱：「（在巷口時發生何事？）有一部車子過來，車上有甲○○、
      丙○○，沒有看到其他人．．．是二人打己○沒錯。」、「（開車載己○就醫
      時在三商百貨遭被告等人毆擊？）是的，當時己○和我在車內，對方有二個人
      我認識是甲○○及丙○○，當時乙○○我並沒有看到。對方拿木棒、球棒及磚
      塊毆打我們，我並沒有看到有人拿柴刀．．．」、「（當時他二人拿何物打己○？）好像棒子的東西，是呈圓形的棒子一根，我只看到一根棒子，有二個人
      ，至於是誰拿棒子我不知道。」、「（當時有無看到刀子？）沒看到。」（本
      院前審卷第五四頁、本院卷第三九頁），雖證人庚○○於警訊偵查時指稱被告
      乙○○有參與持刀砍傷己○犯行，與前開所述不符，且其係己○同伴，又係本
      案告訴人，其警訊及偵查所述認有偏頗，本院不採。再當時與己○同行之友人
      曾重山於本院審理中亦證稱：「（八十七年二月一日晚上在三商百貨前是否因
      搭庚○○的車被人攔截？詳情如何？）是的，我當時人在車上，對方有二部車
      ，我有看到甲○○和丙○○二兄弟，但我並沒有看到乙○○本人．．．。」（
      本院卷第六三頁）。且被告乙○○之岳母即證人莊美娥於偵查及原審中亦證稱
      ，當晚乙○○於九時至十時間有駕車逃至里港我家，並說有人砸他的店，他和
      人打架，後來我坐他的車跟他回旗山等語（見偵查卷第五十六頁反面、原審卷
      第五十九頁），此與被告乙○○於偵查中所稱當晚約六至九點間至岳母家，並
      無相差多少，且縱有些許誤差，應屬可容忍之範圍，況國人對時間觀念並非精
      準，證人莊美娥所述具體明確，且係在被告乙○○遭收押禁見中所述，難認有
      何袒護之處，自屬可採，另同案被告甲○○、乙○○均未曾供述乙○○有參與
      旗山三商百貨店前毆打己○之犯行。再則，告訴人己○雖一再堅稱被告乙○○
      亦於延平一路巷口持長刀將其砍傷，然查，被害人己○於延平一路遭傷害後隨
      即送溪洲醫院急診室診治到院時，其傷勢為「頭部及頸部、手部裂傷」，茲有
      診斷證明書及證人王偉良醫師於原審調查時證述：「此傷害（頭部傷）不是刀
      傷，是不規則裂傷。」等語足稽，且茍係遭長刀所傷，因長刀相當重量，砍之
      一定造成深度切割傷，然被害人己○之傷均係裂傷，且深度僅一公分，已如前
      述，顯見己○在此處所受之傷害並非柴刀所砍之刀傷自明，足見被害人己○所
      稱：被告乙○○於延平路口持刀將其砍傷之指述，核與事實不符，另被告乙○○本人於警訊及偵查中自白在延平一路巷口，夥同綽號「阿西」「阿旭」等人
      ，曾以柴刀砍殺己○等語，亦與事實不符，其自白自不得作為被告乙○○在旗
      山三商百貨店前有刀傷己○犯行之依據，因公訴人認此部份犯行與前開有罪部
      分有連續犯裁判上一罪之關係，自毋庸另為無罪之諭知。
（二）右揭被告三人趕至溪州醫院，進入該院急診室，三人即分持柴刀及球棒，除共
      同出手毆打、砍傷正在縫合台接受縫合之己○外，並揮擊正在旁照顧己○之己○妻子丁○○（傷害部分未據告訴）、朋友庚○○、戊○○（以上二人均於原
      審撤回告訴）。致己○再受有左手第五指蹠骨骨折併第二、三伸肌腱斷裂、右
      脛骨骨折併下肢多處切割傷；庚○○受第三指蹠骨骨折、左腎血腫併疑外傷性
      胰臟炎；戊○○受左腓骨骨折傷害之事實，業據被告乙○○供述在卷，核與告
      訴人庚○○、戊○○指述暨己○之妻丁○○證述之情節相符，並有柴刀一把扣
      案可證，且有診斷證明書二紙在卷為證。則被告乙○○、甲○○、丙○○等三
      人對於庚○○、戊○○傷害之事實，堪予認定。惟查：被告三人與丁○○、庚○○、戊○○等三人原即無深仇大恨，自無殺害丁○○、庚○○、戊○○之動
      機，又由庚○○、戊○○所受之傷勢，並非嚴重，且非傷及要害（有上開診斷
      書二紙在卷可證），丁○○則無受傷。是固足以認定被告乙○○、甲○○、丙○○等三人對庚○○、戊○○砍擊成傷，惟尚不足認被告乙○○、甲○○、丙○○等人對庚○○、戊○○、丁○○有殺人之犯意，自難對被告乙○○、甲○○、丙○○等三人，就庚○○、戊○○、丁○○部分論以殺人罪。足認被告乙○○、甲○○、丙○○等三人對丁○○、庚○○、戊○○係意在傷害，應無殺
      人之故意可言。核被告乙○○、甲○○、丙○○等三人對庚○○、戊○○部分
      ，係犯刑法第二百七十七條第一項之傷害罪（公訴人對該部分起訴之事實與傷
      害之事實本屬同一社會基本事實，公訴人認係犯刑法第二百七十一條第一項第
      一項之殺人未遂罪，起訴法條尚有未洽，應予變更），依同法第二百八十七條
      前段之規定須告訴乃論，茲庚○○及戊○○於原審辯論終結前已撤回其告訴；
      另丁○○則未提出相關之傷害證據（如傷單、診斷證明書之類），且未提出告
      訴，被告三人遭控殺害丁○○未遂部分，犯罪不能證明，因公訴人認此部份與
      前開有罪部分有連續犯裁判上一罪之關係，自毋庸另為公訴不受理或無罪之諭
      知。
四、原審予以被告三人論罪科刑，固非無見。惟查：（一）被告乙○○並未持刀參與
    右揭旗山三商百貨店前毆打己○之行為，已如前述，原判決認定被告乙○○有參
    與此部份犯行，自有未合；（二）被告三人所為係連續犯，且被告乙○○係在住
    處遭警查獲，均如前所述，原判決認定被告三人係接續犯，且認定被告乙○○係
    在溪洲醫院現場遭警當場查獲，亦有未合；（三）公訴人請求將扣案物品沒收，
    而本案扣得被告乙○○所有之柴刀一把，且係供犯罪所用，原審竟未諭知沒收，
    亦未說明其理由，併有未合。（四）公訴人就丁○○部分亦對被告乙○○、甲○○、丙○○起訴殺人未遂，原審並未就公訴人起訴被告等三人殺害丁○○未遂部
    分審理，亦有違誤。檢察官上訴意旨，認被告三人涉犯殺人未遂罪，指摘原判決
    不當，雖無理由；被告乙○○、甲○○、丙○○上訴意旨，執上開（一）及乙○○遭警查獲地點非在醫院而係在家中理由，指摘原判決不當，為有理由，甲○○
    、丙○○以未參與溪洲醫院傷人，指摘原判決不當，為無理由，且原判決既尚有
    上開（二）（三）（四）可議，自應由本院予以撤銷改判。爰審酌被告乙○○因
    遭己○糾眾尋釁，被動持剪刀刺他人頸部，被告甲○○、丙○○因家遭己○率人
    砸毀，心生不滿，亦率眾攔阻被害人，嗣於被害人抵達醫院就醫後，仍不放過，
    進入急診室行兇，目無法紀，顯有惡性，被害人己○所受傷勢，犯後被告已賠償
    告訴人己○五萬元，另也與其他告訴人和解，有和解書可按（見本院卷第五二頁
    ），且本件告訴人己○等人主動挑釁並砸毀被告乙○○香雞排攤位及房屋，亦有
    不當，被告三人犯後態度尚稱良好等一切情狀，仍各量處有期徒刑八月。扣案之
    柴刀一把係被告乙○○所有，供其犯殺人罪所用之物，依刑法第三十八條第一項
    第二款之規定宣告沒收。至於被告乙○○所持有之剪刀一支，及甲○○、丙○○
    所持球棒二支，固係被告等人用以供犯罪所用之物，因未扣案，復非違禁物，為
    免將來沒收困難，爰均不予宣告沒收。查被告甲○○、丙○○二人未曾受有期徒
    刑以上刑之宣告，有本院被告全國前科表可按，事後也與全部告訴人和解，賠償
    告訴人己○部分五萬元，經此偵審判刑程序，當知警惕，信無再犯之虞，本院認
    所宣告之刑，以暫不執行為適當，爰併宣告緩刑二年，用啟自新。至被告乙○○
    部分，因係事主，身為兄長攜刀帶二位弟弟至醫院行兇，目無法紀，不良表率，
    本院認有施刑之教化必要，附此說明。
據上論斷，應依刑事訴訟法第三百六十九條第一項前段、第三百條、第三百六十四條
、第二百九十九條第一項前段，刑法第五十六條、第二十八條、第二百七十七條第一
項、第七十四條第一款、第三十八條第一項第二款，罰金罰鍰提高標準條例第一條前
段，判決如主文。
本案經檢察官董明正到庭執行職務。
中      華      民      國    九十    年      五      月    二十五      日
                              臺灣高等法院高雄分院刑事第八庭
                                  審判長法官  郭雅美
                                        法官  洪兆隆
                                        法官  莊飛宗
右正本證明與原本無異。
被告不得上訴。
檢察官如不服本判決，應於判決送達後十日內向本院提出上訴狀，其未述理由者並
應於提出上訴狀後十日內向本院補提理由書（應附繕本)。
                                      書記官  張宗芳
中      華      民      國    九十    年      五      月    二十九      日
附錄：本判決論罪科刑法條全文
刑法第二百七十七條條第一項
  傷害人之身體或健康者，處三年以下有期徒刑、拘役或一千元以罰金。
                                                                    Ａ


司法院資訊處製作；財團法人民間司法改革基金會備份。
